臺灣新竹地方法院刑事判決　　　　　　　　　　　　　九十三年度易字第一四七號
　　公　訴　人　新竹地檢署檢察官詹昭書
　　被　　　告　丙○○　男　二.
　　選任辯護人　喬國偉律師
右列被告因恐嚇取財案件，經檢察官提起公訴（九十三年度偵字第一００四號），本
院合議庭裁定進行簡式審判程序，判決如左：
      主  文
丙○○共同連續意圖為自己不法之所有，以恐嚇使人將本人之物交付，處有期徒刑壹
年。緩刑肆年，緩刑期內付保護管束。
      事  實
一、緣丙○○之兄葉錦輝因涉及竊取他人汽車後加以恐嚇取財之案件，於民國九十二
    年六月八日經臺灣桃園地方法院檢察署檢察官命以新臺幣（下同）二萬元交保，
    而由丙○○提出保證金具保（因丙○○未帶證件，遂由丙○○之姐葉秋惠出面具
    名為保證人），詎丙○○明知葉錦輝係竊取他人汽車後對車主加以恐嚇取財，仍
    自九十二年八月間起，與葉錦輝共同基於意圖為自己不法所有之概括犯意聯絡，
    俟葉錦輝於附表所示之時間、地點，竊取附表所示甲○○、丁○○（起訴書誤載
    為賴博容）、乙○○等人所有使用如附表所示之自用小客車後，即由葉錦輝以在
    跳蚤市場上選購、假冒不知情「張志豪」名義申請之0000000000號行
    動電話撥打電話予前述車主或使用人，恐嚇其等必需匯款至指定之台灣銀行竹北
    分行000000000000000號「黃智生」帳戶內始能取回車輛，否則
    即將車子解體焚燬（黃智生前揭帳戶之存摺、提款卡係在九十二年四月間遭不詳
    人士竊走後，葉錦輝於同年八月二十日前後在桃園縣某撞球場兼網咖店向姓名年
    貴滄、丁○○、乙○○等車主或使用人因唯恐車輛財產遭受不測遂將款項匯入前
    揭「黃智生」帳戶內，再由丙○○持葉錦輝所轉交其上書有提款密碼之「黃智生
    」前揭遭竊提款卡，連續於附表所示提款時間、地點，前往提款機提領車主或使
    用人所匯入之款項，得手後，再將領得之款項交予葉錦輝後，並每次從中朋分贓
    款二、三千元以清償葉錦輝所積欠之交保費用（葉錦輝部分經檢察官另案移送臺
    灣桃園地方法院併案審理），嗣為警經由提款機所拍攝之丙○○相貌比對查知丙○○涉有重嫌，復於九十三年二月三日前往丙○○住處拘提時扣得丙○○之上衣
    及葉錦輝所交付之黃國昭玉山銀行壢新分行存摺而查獲上情（嗣上衣及存摺均因
    故遺失）。
二、案經甲○○、乙○○訴由新竹市警察局第三分局報請臺灣新竹地方法院檢察署檢
    察官簽分偵查起訴。
    理  由
一、本件被告丙○○所犯之罪，非死刑、無期徒刑、最輕本刑為三年以上有期徒刑之
    罪，或高等法院管轄第一審案件，被告於本院準備程序進行中，就被訴事實為有
    罪之陳述，經本院合議庭認合於刑事訴訟法第二百七十三條之一第一項之規定，
    裁定進行簡式審判程序，合先敘明。
二、右揭事實業據被告丙○○於本院審理、簡式審判程序均全部坦承不諱，並經共犯
    葉錦輝供述、告訴人甲○○、乙○○、被害人丁○○指述及證人黃智生、張志豪
    證述（見偵卷第一三至二三頁、第一三三至一三六頁、第一五一至一五二頁、第
    一五五至一五七頁、第一六九至一七一頁），復有台灣銀行竹北分行00000
    0000000000號「黃智生」帳戶明細、存摺交易往來明細查詢、000
    0000000號行動電話通話明細、用戶申請資料、告訴人乙○○以林合輝郵
    局帳戶匯款之郵局存摺內頁明細、車籍作業系統─集中查詢基本詳細資料、車籍
    作業系統─查詢認可資料、臺灣桃園地方法院檢察署刑事保證金收據（見偵卷第
    三三至三六頁、第四八至四九頁、第五一頁、第五四頁、第五七頁、第一六七至
    一六八頁、本院卷第五二頁），是被告葉錦輝自白與事實相符，堪以採信，事證
    明確，犯行堪予認定。
三、核被告丙○○所為，係犯刑法第三百四十六條第一項之恐嚇取財罪。被告與共犯
    葉錦輝有犯意聯絡及行為分攤，應論以共同正犯。被告多次恐嚇取財犯行，時間
    緊接、手法相同，顯係基於概括犯意為之，應依連續犯之規定，論以一罪，並加
    重其刑。爰審酌被告並無不良素行，僅為受償共犯葉錦輝所積欠款項，即參與共
    犯葉錦輝之恐嚇取財犯行，損及被害車主或使用人之財產法益，影響社會秩序，
    參與次數為三次，犯後尚知坦承犯行，態度良好等一切情狀，量處如主文所示之
    刑。末以被告前未受有期徒刑以上刑之宣告，有臺灣高等法院被告全國前案紀錄
    表一份在卷足憑，素行良好，被告因此案件，於偵查中業自九十三年二月四日起
    至同年三月十日止經羈押禁見，有押票及本院保證金收據各一份在卷可稽（見偵
    卷第七七頁及本院九十三年度偵聲字第五０號卷內），其經此偵審程序，諒已對
    其所為深獲警惕，檢察官亦請求對被告為緩刑之宣告，是本院認所宣告之刑尚無
    執行之必要，併宣告緩刑四年，以啟自新，並於緩刑期內付保護管束，以導正其
    知法守法之觀念。
四、扣案之被告丙○○上衣及黃國昭玉山銀行壢新分行存摺，上衣並非供本件犯罪所
    用及因犯罪所得之物，存摺與本件並無關係，且均已因故遺失，有偵查員雲翔所
    製作之報告一份在卷可稽（見本院卷第二九頁），爰均不諭知沒收，附此敘明。
五、據上論斷，應依刑事訴訟法第二百七十三條之一第一項、第二百九十九條第一項
    前段，刑法第二十八條、第五十六條、第三百四十六條第一項、第七十四條第一
    款、第九十三條第一項，罰金罰鍰提高標準條例第一條前段，判決如主文。
本案經檢察官詹昭書到庭執行職務。
中　　　華　　　民　　　國　　九十三　　年　　 十二 　　月　　　十　　　日
                              臺灣新竹地方法院刑事第三庭
                                      法    官  黃美盈
如不服本判決，應於判決送達後十日內向本院提出上訴狀（應附繕本），上訴於臺灣
高等法院。
右正本證明與原本無異。
                                      書 記 官  吳尚文
中　　　華　　　民　　　國　　九十三　　年　　十二　　月　　  　十三　　日
附錄本案論罪科刑法條全文：
刑法第三百四十六條第一項（恐嚇取財罪）
意圖為自己或第三人不法之所有，以恐嚇使人將本人或第三人之物交付者，處六月以
上五年以下有期徒刑，得併科一千元以下罰金。
附表：
┌──┬────────────┬───────┬────────────┐
│編號│葉錦輝竊車時、地、車輛  │被害人所匯款項│丙○○領款時間、地點    │
├──┼────────────┼───────┼────────────┤
│一  │九十二年九月一日上午某時│三萬八千元    │分二次接續提款，均在桃園│
│    │，在苗栗縣頭份鎮仁愛里中│              │縣新屋鄉○○路二五七號。│
│    │山路一八五號前，竊取吳貴│              │第一次係九十二年九月一日│
│    │滄所有之２Ｆ─６１２８號│              │十二時四十八分五十六秒提│
│    │自用小客車              │              │領一萬元，第二次係同日十│
│    │                        │              │二時四十九分四十六秒提領│
│    │                        │              │二萬元。                │
├──┼────────────┼───────┼────────────┤
│二  │九十二年九月三日，在桃園│五千元        │九十二年九月三日十六時五│
│    │縣蘆竹鄉新莊村十四鄰新庄│              │十分四十一秒，在桃園縣新│
│    │子六十號，竊取丁○○所有│              │屋鄉永安村提領五千元。  │
│    │之７Ｔ─４６０２號自用小│              │                        │
│    │客車                    │              │                        │
├──┼────────────┼───────┼────────────┤
│三  │九十二年九月八日，在新竹│二萬七千元    │分二次接續領款，均在桃園│
│    │縣竹東鎮○○路○段一八一│              │縣新屋鄉○○路二五七號。│
│    │巷十號前，竊取林合輝所有│              │第一次係九十二年九月八日│
│    │、由乙○○使用之ＭＬ─８│              │十一時五十二分十五秒提領│
│    │５９５號自用小客車      │              │二萬元，第二次係同日十一│
│    │                        │              │時五十四分三秒提領七千元│
└──┴────────────┴───────┴────────────┘
